【裁判字號】    99,簡上,38
【裁判日期】    990531
【裁判案由】    詐欺
【裁判全文】
臺灣彰化地方法院刑事判決              99年度簡上字第38號
上  訴  人
即  被  告  乙○○
上列上訴人即被告因詐欺案件，不服本院九十九年度簡字第八十
一號中華民國九十九年一月二十日簡易判決（檢察官聲請簡易判
決處刑案號：九十八年度偵字第九九七０、一０一二五號），提
起上訴，本院管轄之第二審合議庭判決如下：
    主  文
上訴駁回。
乙○○緩刑貳年。
    事實及理由
一、本案經本院審理結果，認第一審判決認事用法及量刑均無不
    當，應予維持，除補充被告於本院準備程序及審理時均坦承
    犯行外，並引用第一審判決書所記載之事實、證據及理由（
    如附件）。
二、本件上訴人上訴意旨略以：上訴人即被告乙○○於犯後深感
    後悔與抱歉，急欲與告訴人即被害人甲○○商談民事和解事
    宜，本件上訴後，被告亦已與告訴人達成民事和解並賠償損
    害，原審判決量刑過重，請求能從輕量刑並宣告緩刑，給予
    被告改過遷善之機會等語。
三、按「被告以外之人於審判外之陳述，雖不符前四條之規定，
    而經當事人於審判程序同意作為證據，法院審酌該言詞陳述
    或書面陳述作成時之情況，認為適當者，亦得為證據。當事
    人、代理人或辯護人於法院調查證據時，知有第一百五十九
    條第一項不得為證據之情形，而未於言詞辯論終結前聲明異
    議者，視為有前項之同意。」，刑事訴訟法第一百五十九條
    之五定有明文。本件被告於本院準備程序時，表示對於檢察
    官所提各項證據方法之證據能力並無意見，本院審酌上開各
    該證據均非屬違法取得之證據，復經本院於審判期日就上開
    證據進行調查、辯論，依法均具有證據能力，合先敘明。
四、次按量刑之輕重係屬事實審法院得依職權自由裁量之事項，
    苟已斟酌刑法第五十七條各款所列情狀而未逾法定刑度，即
    不得遽指為違法。且在同一犯罪事實與情節，如別無其他加
    重或減輕之原因，下級審法院量定之刑，亦無過重或失輕之
    不當情形，則上級審法院對下級審法院之職權行使，原則上
    應予尊重（最高法院八十五年度台上字第二四四六號判決參
    照）。原審以被告所犯刑法第三百三十九條第一項、第三十
    條第一項之幫助詐欺取財犯行事證明確，並審酌被告上開行
    為對社會之危害程度、被害人所受損害、尚未與被害人和解
    暨被告之智識程度、生活狀況、犯罪動機、手段及犯後態度
    等一切情狀，據以論罪科刑，判處被告拘役五十日，並諭知
    易科罰金之折算標準，核無違誤不當，上訴人指摘原判決量
    刑過重，請求撤銷原判決，從輕量刑云云，為無理由，應駁
    回其上訴。
五、末查被告前未曾因故意犯罪受有期徒刑以上刑之宣告，此有
    臺灣彰化地方法院檢察署刑案資料查註紀錄表及臺灣高等法
    院被告前案紀錄表各一份在卷可稽，其因一時失慮，致罹刑
    典，且本件上訴後已與告訴人甲○○達成民事和解，並已以
    匯款方式支付而賠償其損害，有本院電話洽辦公務記錄單、
    九十九年五月十二日郵政跨行匯款申請書各一份存卷可據，
    其經此教訓，應知警惕而無再犯之虞，所宣告之刑，認以暫
    不執行為適當，爰併予宣告緩刑二年，以勵自新。
據上論斷，應依刑事訴訟法第四百五十五條之一第一項、第三項
、第三百六十四條、第三百六十八條、第三百七十三條，刑法第
七十四條第一項第一款，判決如主文。
本案經檢察官林于人到庭執行職務。
中    華    民    國    99    年    5     月    31    日
                  臺灣彰化地方法院刑事第三庭
                      審判長法官  李  進  清
                            法官  洪  志  賢
                            法官  唐  中  興
以上正本證明與原本無異。
不得上訴。
中    華    民    國    99    年    5     月    31    日
                      書  記  官  蘇  美  苓

司法院資訊處製作；財團法人民間司法改革基金會備份。
